臺灣臺東地方法院刑事判決　　　　　　　　　　　　　九十三年度交簡上字第六號
　　上　訴　人　臺灣臺東地方法院檢察署檢察官
　　被上訴人　　乙○○
　　即　被　告
右列上訴人對於被告過失傷害案件，不服本院臺東簡易庭於九十三年四月二十六日九
十三年度東交簡字第五一號簡易判決（起訴案號：九十三年度偵字第六四六號、第六
四八號），提起上訴，本院合議庭為第二審判決如左：
    主  文
上訴駁回。
乙○○緩刑貳年。
    事  實
一、乙○○以駕駛自用小貨車載運瓦斯為業，為從事駕駛業務之人。其於民國九十二
    年六月七日中午十二時十分許，駕駛車牌號碼七Ｓ—一０二六號自用小貨車，沿
    臺東市○○路由北向南行駛，車行經過漢陽北路後，因道路狹窄為禮讓對向來車
    通過而向後倒車，本應注意謹慎緩慢後倒，並注意其他車輛及行人，而依當時之
    情形，雖係雨天，然中午時刻光線充足，該路段又係直路且無障礙物，並無不能
    注意之情事，竟疏未注意，倒車至常德路由北向南經過漢陽北路約一百公尺處，
不慎撞及騎乘車牌號碼ＰＴＭ—一九三號重型機車，沿同車道亦由北向南行駛因
    乙○○會車而停車在後等待之丙○○，使丙○○受有右髖、下背挫傷及第三、四
    腰椎滑脫、右臀部梨狀肌症候群等之傷害。乙○○於肇事後，主動撥打電話報警
    ，並於臺東縣警察局臺東分局豐里派出所警員前往現場處理時，不逃避接受裁判
    而當場承認其為肇事人。
二、案經丙○○訴由臺東縣警察局臺東分局報請臺灣臺東地方法院檢察署偵查起訴。
    理  由
一、訊據被告乙○○對於上開犯罪事實坦承不諱，核與告訴人丙○○指訴情節相符，
    並有道路交通事故現場圖一紙、道路交通事故調查報告表二紙、事故現場相片十
    張、馬偕紀念醫院臺東分院診斷證明書一紙、該院九十三年六月八日馬院東醫字
    第乙九三三三一０號函、九十三年七月十三日馬院東醫字第乙九三四一五四號函
    及所附急診病歷各一份、財團法人臺東基督教醫院九十三年六月五日東基信字第
    ０九三０六０五號函及所附就醫情況之醫師回文一份附卷可稽，是本件事證已臻
    明確，被告犯行應堪認定。至馬偕紀念醫院臺東分院雖未診斷告訴人受有右臀部
    梨狀肌症候群之傷害，應係告訴人未著重該部分病情之說明，故該院未就此部分
    詳細檢查之故，難認財團法人臺東基督教醫院此部分之診斷有何不實；而財團法
    人佛教慈濟綜合醫院診斷結果，雖認告訴人在本件車禍後，有右側坐骨神經壓迫
    症狀及中度退化性脊椎及骨質疏鬆症之症狀，惟因告訴人未進一步就診，該院無
    法作確定之診斷，是該診斷結果自無法為本件車禍所受傷害之證明；又財團法人
    私立高雄醫學大學附設中和紀念醫院主要係就告訴人八十八年七月十四日至九十
    年三月二十九日間之症狀作診斷，本件車禍後告訴人並未至該院求醫，是該院之
    診斷結果，亦與本件車禍所受傷害無關，以上併予敘明。
二、查被告平日以駕駛自用小貨車載運瓦斯為業，係從事駕駛業務之人，是核其上開
    駕車載運瓦斯途中因倒車未注意而致告訴人丙○○受傷之所為，係犯刑法第二百
    八十四條第二項前段之業務過失致人受傷罪。被告於肇事後，主動撥打電話報警
    ，並於警員前往現場處理時，在其上開犯行未為任何有偵查犯罪職權之公務員知
    悉前，不逃避接受裁判而當場向警員自首，承認其為肇事人，有臺東縣警察局臺
    東分局車禍案件報告表附卷可按，應依刑法第六十二條前段規定減輕其刑。原審
    審酌被告前已有駕駛不慎過失致人於死之情形，未能記取教訓，本次復未謹慎從
    事駕駛業務，及其生活狀況、智識程度，犯罪之動機、目的、手段、被害人所受
    傷害、被告之過失程度，並其犯後坦承犯行等一切情狀，量處有期徒刑三月，且
    諭知易科罰金之折算標準，並無不當。上訴意旨雖指摘原審上開量處之刑責與告
    訴人所受傷害尚非相符，然本件被告所涉業務過失致人受傷罪之法定刑為一年以
    下有期徒刑、拘役或一千元以下罰金，以被告自首應予減刑之情形，量處有期徒
    刑三月，已非輕判，何況被告於原審判決後已與告訴人達成民事和解，有和解書
    一份附卷可考，並經告訴人證實在卷，是原審判處之刑尚難認有何過輕之情形，
    從而本件上訴即無理由，應予駁回。
三、被告未曾受有期徒刑以上刑之宣告，有臺灣高等法院被告全國前案紀錄表、臺灣
    臺東地方法院檢察署刑案查註紀錄表各一份在卷可查（其前因過失致死案件，被
    判處有期徒刑五月，如易科罰金以三百元折算一日，緩刑三年，該判決於九十年
    一月三十日確定，未經撤銷，至九十三年一月二十九日緩刑期滿，依刑法第七十
    六條規定，上開刑之宣告當即失其效力，是尚不得因上開判決，認被告曾受有期
    徒刑以上刑之宣告【最高法院八十七年度台非字第五六號判決意旨參照】），經
    此肇事、偵查、第一審調查、檢察官請求上訴、和解、本院第二審審理之程序，
    應已知所警惕，信無再犯之虞，況告訴人亦請求對被告宣告緩刑，從而本院認其
    所宣告之刑以暫不執行為適當，爰併予宣告緩刑二年，以啟自新。
四、原審判決認定告訴人因本件車禍所受之傷害雖非完整，惟於本件犯罪之是否構成
    及判決之主旨均未有何影響，本院予以補充後，當無庸將原判決予以撤銷（最高
    法院七十一年台上字第二三六四號判例及最高法院七十七年度第十一次刑事庭會
    議決議(三)之肆參照），附此陳明。
據上論斷，應依刑事訴訟法第四百五十五條之一第三項、第三百六十八條，刑法第七
十四條第一款，判決如主文。
本案經檢察官甲○○到庭執行職務
中      華      民      國      九十三      年    十    月    二十七    日
                                  臺灣臺東地方法院刑事第二庭
                                    審判長法  官  陳  弘  能
                                          法  官  林  恒  祺
                                          法  官  鄭  峻  明
右正本證明與原本無異。
不得上訴。
                書記官  陳  美  鄉
中      華      民      國      九十三      年    十    月    二十七    日
